臺灣高等法院民事裁定　　　　　　　　　100年度抗字第939號
抗　告　人　英屬維京群島商群體國際股份有限公司台灣分公司
法定代理人　李佩玲
代　理　人　邱文智
相　對　人　巨邦國際行銷股份有限公司
法定代理人　黃文擇
上列當事人間假扣押事件，抗告人對於中華民國100年4月27日臺
灣臺北地方法院100年度全字第894號裁定，提起抗告，本院裁定
如下
    主  文
原裁定廢棄。
相對人在原法院之聲請駁回。
聲請及抗告訴訟費用均由相對人負擔。
    理  由
一、按「債權人就金錢請求或得易為金錢請求之請求，欲保全強
    制執行者，得聲請假扣押。」，「假扣押非有日後不能強制
    執行或甚難執行之虞者，不得為之。」，「請求及假扣押之
    原因應釋明之；前項釋明如有不足，而債權人陳明願供擔保
    或法院認為適當者，法院得定相當之擔保，命供擔保後為假
    扣押。」民事訴訟法第522條第1項，第523條第1項，第526
    條第1項、第2項分別定有明文。所謂假扣押之原因，即債務
    人有日後不能強制執行或甚難執行之虞或應在外國為強制執
    行之情形。諸如債務人浪費財產、增加負擔、或就其財產為
    不利益之處分，將達於無資力之狀態、或移住遠地、逃匿無
    蹤或隱匿財產等均屬之。債權人就該假扣押之原因，依法有
    釋明之義務，亦即需提出可使法院信其主張為真實之證據，
    必待釋明有所不足，債權人陳明願供擔保（或法院認為適當
    ）後，始得准為假扣押。若債權人就假扣押之原因未予釋明
    ，即不符假扣押之要件（最高法院99年度台抗字第664號裁
    判要旨參照）。
二、本件抗告意旨略以：本件假扣押執行客體為相對人自己之存
    款債權，該存款債權尚未移轉予伊，非伊之財產；另相對人
    提出之協議書、他案判決影本等，固足以釋明其假扣押之請
    求，惟就假扣押原因除指訴伊有侵權行為外，並未提出任何
    得即時調查之證據以為釋明，本件就假扣押之聲請，於法尚
    屬無據，不應准許，爰提起抗告請求廢棄原裁定等語。
三、經查：相對人主張伊與抗告人於民國（下同）97年10月2日
    簽有終止協議書，惟經伊催告抗告人未遵期依協議書約定還
    款，伊得依債務不履行向抗告人請求損害賠償，已提出終止
    協議書、存證信函為證（見原法院卷第6至7頁、本院卷第39
    至45頁），固足認就其請求已盡釋明之責，但相對人就關於
    假扣押原因即日後有不能或甚難強制執行之虞，僅泛稱抗告
    人已終止營業並有多起訴訟在案，為恐抗告人處分或隱匿其
    第三人之債權財產，致日後有不能強制執行或甚難執行之虞
    云云，惟查抗告人公司尚未終止營業，此有抗告人提出經濟
    部公司登記資料為證（見本院卷第24頁），至於抗告人是否
    有多起訴訟在案亦難認與假扣押原因相符。此外相對人未提
    出即時能調查證據以釋明抗告人有何搬移、隱匿財產情事；
    自與上開規定與實務見解不合。揆諸前開說明，即難謂相對
    人業就假扣押原因盡釋明之責，自無從以供擔保補其釋明之
    不足。從而，原裁定以相對人已釋明其請求及假扣押原因，
    並陳明願供擔保以補釋明之不足，而准許相對人之假扣押聲
    請，依法自有未合。抗告意旨指摘原裁定不當，聲明廢棄，
    為有理由，爰將原裁定廢棄，改裁定如主文第2項所示。
據上論結，本件抗告為有理由，爰依民事訴訟法第492條、第95
條、第78條，裁定如主文。
中    華    民    國    100    年    8    月    31    日
                    民事第二十庭
                        審判長法  官  張  蘭
                              法  官  王漢章
                              法  官  黃莉雲
正本係照原本作成。
不得抗告。
中    華    民    國   100    年    9     月    1     日
                              書記官  魏汝萍